# 分期付款的增值税处理

提问人：595699395 时间：2020-03-05 08:05:26
请问 1000 万的货款分 4 期支付， 1000 万金额是含税的，这个分录如何做呢，算现值的时候要把增值税也折现吗

回答人：chenyiwei
此类分期收款/分期付款交易，如果本企业是一般纳税人，这部分增值税后续可在获得专用发票时抵扣进项税额的，则在初始计量长期应收款或者长期应付款时，应按不含增值税的金额进行折现处理。具体请参考《瑞华研究2010 ～ 2019 汇编》第四章第二节中关于售后回租构成融资租赁的案例。